【裁判字號】    97,訴,526
【裁判日期】    970514
【裁判案由】    損害賠償
【裁判全文】
臺灣臺中地方法院民事判決  97年度訴字第526號
原      告  乙○○
被      告  甲○○
上列當事人間請求損害賠償事件（案號：96年度交附民字第376
號），由本院刑事庭裁定移送前來，經本院於民國97年4月23日
言詞辯論終結，判決如下：
    主    文
被告應給付原告新台幣陸拾肆萬參仟肆佰捌拾壹元及自民國九十
六年十二月四日起至清償日止，按年利率百分之五計算之利息。
原告其餘之訴駁回。
本判決於原告以新台幣貳拾壹萬肆仟伍佰元為被告預供擔保，得
假執行。
原告其餘假執行之聲請駁回。
    事實及理由
壹、兩造訴之聲明：
一、原告方面：被告應給付原告新台幣（下同）0000000元及自
    民國96年12月4日起至清償日止，按年利率5%計算之利息。
    並願供擔保，請准宣告假執行。
二、被告方面：請求駁回原告之訴。
貳、兩造不爭執事項，本院據以為本件判決之基礎事實：
一、被告無駕駛執照，竟於96年8月6日晚間9時30分許，飲酒後
    （未接受呼氣酒精濃度測試）駕駛車牌號碼R9-7040號自用
    小客車，沿臺中縣豐原市○○路由豐原市區往高爾夫球場方
    向行駛，途經蕭家花園前時，本應注意車前狀況，隨時採取
    必要之安全措施，而該路段為柏油路面、乾燥、無缺陷、無
    障礙物、視距良好之直路，依當時天候晴、夜間有照明之情
    形，並無不能注意之情事，適有原告騎乘車牌號碼YBU- 983
    號重型機車行駛在被告前方，被告竟未注意車前狀況，自後
    方以右前車頭撞擊原告所騎乘之重型機車後側車身，使原告
    人車倒地，因而受有右第一、三、四、五蹠骨骨折、左手第
    一指骨骨折、背部及四肢挫傷等傷害。詎被告於肇事後，明
    知原告受有傷害，竟未下車查看，對原告施以必要之救護，
    逕行駕車加速逃離現場。
二、刑事部分經台灣台中地方法院檢察署檢察官起訴（案號：96
    年度偵字第22855號），並經本院判處過失傷害及肇事逃逸
    罪在案。被告於上開刑事案件審理中坦承無照駕駛、酒後開
    車等事實。
三、被告對於本院刑事判決不服提起上訴，經台灣高等法院台中
    分院駁回其上訴而確定在案。
四、原告因本次事故已支出醫療費用43,481元，被告對原告此部
    分請求認諾。
參、本件關鍵爭點：原告請求非財產上損害賠償金額1,456,519
    元，是否適當？
肆、本院之判斷：
一、按因故意或過失，不法侵害他人之權利者，負損害賠償責任
    。又汽車、機車或其他非依軌道行駛之動力車輛，在使用中
    加損害於他人者，駕駛人應賠償因此所生之損害。不法侵害
    他人之身體、健康、名譽、自由、信用、隱私、貞操，或不
    法侵害其他人格法益而情節重大者，被害人雖非財產上之損
    害，亦得請求賠償相當之金額。民法第184條第1項、第191
    條之2本文、第195條第1項分別定有明文。
二、查本件被告無照駕駛又酒後開車，致原告受有如前述之傷害
    ，原告多處骨折，精神上痛苦不言可諭，爰審酌兩造之身分
    、地位、經濟能力，家庭狀況、原告所受傷勢之嚴重程度、
    被告對於原告顯欠悔意等各節，認原告請求之非財產上損害
    以600,000元為適當，原告請求超過上開金額部分，不應准
    許。
三、綜上所述，原告請求被告給付在643,481元範圍內及自96年
    12月4日（即起訴狀繕本送達被告翌日）起至清償日止，按
    法定利息即年利率5%計算之利息，應予准許，超過部分，於
    法無據，應予駁回。
四、原告陳明願供擔保，請求宣告假執行，經核其勝訴部分，應
    無不合，爰酌定相當之擔保金額，予以准許，至於其訴經駁
    回部分，假執行之聲請亦失依附，爰併予駁回之。
伍、結論：本件原告之訴為一部有理由，一部無理由，依民事訴
    訟法第390條第2項，判決如主文。
中    華    民    國    97    年    5    月     14    日
                  民事第三庭    法  官   曹宗鼎
上正本係照原本作成。
如對本判決上訴，須於判決送達後20日內向本院提出上訴狀。
中    華    民    國    97    年    5    月     14    日
                                書記官   黃聖心


司法院資訊處製作；財團法人民間司法改革基金會備份。
